臺灣屏東地方法院刑事判決　　　　　　　 94年度訴字第137號
公　訴　人　臺灣屏東地方法院檢察署檢察官
被　　　告　辛○○　男　31歲.
被　　　告　寅○○
上列被告等因竊盜等案件, 經檢察官提起公訴 (94年度偵字第
6015 、6072、2644號、93年度毒偵字第2450號、94年度偵字第
21號、偵緝字第19號、偵字第306號、毒偵字第156號、272號),
本院裁定依簡式審判程序審理, 判決如下：
    主  文
辛○○連續攜帶兇器竊盜，累犯，處有期徒刑參年陸月，並應於
刑之執行前，令入勞動場所強制工作參年。扣案之鑰匙壹支及Ｔ
型扳手貳支均沒收。
寅○○連續施用第一級毒品，處有期徒刑拾月。扣案之第一級毒
品海洛因壹包（驗後淨重零點壹伍公克、空包裝重零點肆公克）
沒收銷燬之。又連續施用第二級毒品，處有期徒刑肆月。扣案之
第二級毒品甲基安非他命壹包（毛重零點貳公克）沒收銷燬之。
應執行有期徒刑壹年。扣案之第一級毒品海洛因壹包（驗後淨重
零點壹伍公克、空包裝重零點肆公克）及第二級毒品甲基安非他
命壹包（毛重零點貳公克）沒收銷燬之。
    事  實
一、辛○○前於民國85年初, 因違反麻醉藥品管理條例案件, 經
    本院判處有期徒刑6月確定（85年易字第214號）; 同年底,
    又分別因竊盜及違反麻醉藥品管理條例案件, 為本院判處有
    期徒刑7月及有期徒刑6月確定（85年易緝字第97號、85 年
    易緝字第96號, 該兩判決嗣經法院裁定合併執行有期徒刑1
    年）。86年間, 辛○○復因違反麻醉藥品管理條例及竊盜案
    件, 分別為本院判處有期徒刑9月及有期徒刑1年確定（86
    年易字第1636號、86年易字第438號）。其自86年4月24日入
    監, 接續執行上開5判決所處之刑, 本應執行至89年6月19日
    期滿, 惟於88年8月4日即獲假釋出獄。然辛○○旋於89年7
    月3日, 因施用毒品為法院裁定送勒戒處所施以觀察勒戒,復
    因有繼續施行傾向, 而於89年9月19日轉送屏東戒治所施以
    強制戒治, 迄90年2月22日出所。因辛○○於入所施以觀察
    勒戒前, 另犯二件竊盜罪, 先後為檢察官提起公訴, 經本院
    審理後, 分別於89年底判處有期徒刑5月確定（89易字第351
    號）及有期徒刑1年6月確定（89年易字第1066號）。因此,
    其自90年2月22日出戒治所後, 旋即解送至屏東監獄服刑,
    其本應受刑至92年11月1日縮刑期滿, 然於92年7月17日獲得
    假釋出獄, 迄刑期期滿日, 其假釋均未撤銷, 其未執行之刑
    , 以已執行論。但辛○○自92年12月25日起, 又於附表所示
    之時間、地點連續竊取他人財物, 顯有犯罪之習慣。
二、辛○○基於意圖為自己不法所有之概括犯意，自92年10月25
    日起迄93年12月1日間如附表所示時間，以徒手或持其所有
    客觀上可供為兇器使用之Ｔ型扳手或梅花扳手為工具，在高
    雄市、高雄縣林園鄉、屏東縣潮州鎮、內埔鄉及新園鄉等如
    附表所示地點連續行竊分別屬甲○○、己○○、壬○○、丁○○、戊○○、乙○○、丑○○、子○○、丙○○、庚○○
    、癸○○等人所有或持有之自用小客車、現金、檳榔、割草
    機、手機、手錶及信用卡等物 (其詳細時間、地點、行竊對
    象、所得財物及查獲時間、地點、扣案物品均詳如附表所示
    ) 。
三、寅○○係辛○○女友，曾因施用毒品案件，經法院裁定送勒
    戒所觀察勒戒後，因無繼續施用傾向，而由臺灣屏東地方法
    院檢察署檢察官於93年6月29日以93年度毒偵字第1016號為
    不起訴處分確定，並先於93年6月17日釋放。詎其出所後，
    仍不能戒除毒癮, 復基於施用第1級毒品之概括犯意，自93
    年8 月12日起迄94年1月5日止，以約每隔2天施用一次之頻
    率及以針筒注射之方式, 在屏東縣崁頂鄉○○路8之1號辛○○住處、屏東縣東港鎮「東之港」汽車旅館及屏東縣境內不
    詳地點，連續施用第1級毒品海洛因多次。另又基於施用第2
    級毒品之概括犯意, 自93年8月12日起至94年1月5日止,以約
    每月施用3次之頻率及以將毒品置入玻璃球內燃燒使產生煙
    霧通過濾器後吸取之方式, 在其屏東縣竹田鄉○○路11號自
    宅內、辛○○住處、屏東縣東港鎮「東之港」汽車旅館等地
    , 連續施用第2級毒品甲基安非他命多次。嗣先後於93年8月
    15日及93年12月1日為警查獲，其中於93年8月15日為警查獲
    時，在寅○○所乘坐之汽車內扣得寅○○與辛○○共同持有
    , 預備供自己施用之第1級毒品海洛因1包 (淨重0.15公克、
    空包裝重0.4公克)及第2級毒品甲基安非他命1包 (毛重0.2
    公克)。
三、案經屏東縣警察局、屏東縣警察局屏東分局、東港分局、高
　  雄市政府警察局楠梓分局移送臺灣屏東地方法院檢察署及由
    該檢察署檢察官自動檢舉簽分偵查起訴。
    理  由
壹、被告辛○○部分:
一、前開事實業據被告辛○○於警訊、偵查及本院審理中供認無
    訛，核與被害人卯○○、戊○○、乙○○、子○○、甲○○
    、己○○、壬○○、丙○○、癸○○、庚○○、丁○○於警
    訊中所指述及證人陳商益、林俊龍於警訊及偵查中所證述之
    情節相符, 且有車籍作業系統查詢認可資料3分、車輛竊盜
    個別查詢報表2分、贓物認領保管單10分及屏東縣警察局車
    輛失竊通報單1分、高雄市政府警察局楠梓分局車輛協尋受
    理報案單1分附卷可稽及Ｔ型扳手2支、汽車鑰匙1支扣案供
    憑,本部分事實明確, 被告犯行堪予認定。
二、按扣案Ｔ型扳手2支及未扣案之梅花扳手1支均係金屬製品,
    且為被告用以撬開汽車車門或拆卸汽車車牌之工具, 因此足
    以認為可對人之生命、身體安全構成威脅，在客觀上具有危
    險性，屬刑法第321條第1項第3款所指之兇器。是核被告辛○○於附表編號1、2、3、4、5、6記載時地所為, 係犯刑法
    第321條第1項第3款之攜帶兇器竊盜罪; 其於附表編號7、8
    、9記載時、地所為, 則係犯刑法第320條第1項之竊盜罪。
    被告先後多次犯行，時間緊接，所犯竊盜罪之構成要件僅加
    重條件有所不同，顯係基於概括犯意反覆為之，且因法定刑
    度較輕之普通竊盜罪可包含於法定刑度較重之攜帶兇器竊盜
    罪，故應依連續犯規定，以較重之攜帶兇器竊盜罪論以一罪
    ，並依法加重其刑（最高法院44年度台上字第1178號判決可
    資參照）。被告前有如事實欄所示之科刑及執行情形，有台
    灣高等法院被告全國前案紀錄表附卷足憑，其於刑之執行完
    畢後5年內再犯本件有期徒刑之罪，為累犯，應依法加重其
    刑, 且因其同時有兩項刑之加重事由, 應依法遞加之。公訴
    人雖未就被告於附表編號5所示時、地之竊盜犯行提起公訴,
    然檢察官就犯罪事實一部起訴者, 其效力及於全部, 本件被
    告於附表編號5所載時、地竊取車號D4-4419車牌之事實, 與
    前揭起訴部份有連續犯之關係, 已如前述, 本院自應就屬於
    裁判上一罪之該部犯罪事實一併加以裁判。爰審酌被告之智
    識程度、前有竊盜及違反麻醉藥品管理條例等多次犯罪前科
    , 素行不端, 本件犯罪之動機、目的、手段、竊取車輛多達
    4 輛, 竊取其他物品之種類繁多、價值菲薄, 其中仍有多件
    贓物尚未追回, 被害人所受損害情形嚴重, 其行為對社會治
    安危害甚鉅, 然被告事後尚能坦承犯行等一切情狀, 量處如
    主文所示之刑。又被告為18歲以上之人, 犯罪前科累累, 每
    逢受刑完畢, 旋即再犯罪, 其情有如前述, 顯然有犯罪之習
    慣, 為矯治其惡習, 保護社會治安, 爰依竊盜犯及贓物犯保
    安處分條例第3條第1項第1款規定, 宣告應於刑之執行前,
    令入勞動場所強制工作3年。扣案之Ｔ型扳手2支及汽車鑰匙
    1 支均為供被告犯罪所用之物, 且為被告所有, 已據其供明
    , 應依刑法第38條第1項第2款之規定宣告沒收。至其餘扣案
    之毒品及施毒工具, 與本件被告之竊盜犯罪無關, 爰不併為
    沒收之諭知。
貳、被告寅○○部分:
一、前開事實業據被告寅○○於警訊、偵查及本院審理中坦承不
    諱, 且其於93年8月15日、93年12月1日為警查獲時所採尿液
    , 經送屏東縣衛生局及高雄市立凱旋醫院檢驗結果均呈嗎啡
    陽性反應及甲基安非他命陽性反應無誤。而於93年8月15日
    為警查獲時在被告寅○○所乘坐之汽車內扣得之粉末2包,經
    查獲警局以聯勤204廠製造之煙毒品檢驗A包試劑初步檢驗結
    果及送法務部調查局鑑定結果, 確認其中1包呈安非他命反
    應 (毛重0.2公克), 另1包則含海洛因成分 (淨重0.15公克
    、空包裝重0.4公克), 此分別有屏東縣警察局屏東分局毒品
    案件涉嫌人尿液採證編號姓名對照表、高雄市政府濫用藥物
    尿液檢體監管記錄表、尿液檢體編號與姓名對照表、高雄市
    立凱旋醫院濫用藥物尿液檢驗報告、屏東縣衛生局煙毒及麻
    醉藥品類委託檢驗結果通知書、屏東縣警察局屏東分局刑事
    組查獲涉嫌毒品危害防制條例毒品初步檢驗報告表、法務部
    調查局調科壹字第240003262號鑑定通知書等附卷可稽。本
    部分事證亦屬明確,被告犯行堪予認定。
二、按海洛因為第1級毒品，甲基安非他命為第2級毒品，毒品危
    害防制條例第2條第2項第1、2款分別定有明文。被告寅○○
    於經觀察勒戒完畢釋放後5年內再度施用海洛因及甲基安非
    他命毒品。核其所為，係犯毒品危害防制條例第10條第1項
    之施用第1級毒品罪及同條第2項之施用第2級毒品罪。其持
    有毒品之行為均為施用毒品之犯行所吸收，不另論罪。被告
    多次施用第1、2級毒品之行為，時間緊接，所犯罪名相同，
    顯均係基於概括犯意反覆為之，均為連續犯，爰各依刑法第
    56條之規定以一罪論，並加重其刑。爰審酌被告之智識程度
    、前科素行，本件犯罪之動機、施用毒品次數、且併同施用
    兩種毒品，毒癮非輕，於偵、審程序中均坦承犯行，態度尚
    稱良好等一切情狀，分別量處如主文所示之刑，並合併定其
    應執行之刑，以資懲儆。扣案如附表編號4、5、6、7、8所
    示之第1級毒品海洛因1包（驗後淨重0.15公克，空包裝袋重
    0.4 公克）及第2級毒品甲基安非他命1包（毛重0.2公克）
    為查獲之毒品；其等包裝袋衡情均已沾黏毒品，難以析離，
    故均應依毒品危害防制條例第18條第1項前段之規定諭知沒
    收銷燬。至其餘扣案物品, 均非被告所有或供被告犯罪所用
    , 與本件被告犯罪無關, 爰不併予宣告沒收銷燬。
三、據上論斷,應依刑事訴訟法第273條之1第1項、第299條第1項
    前段, 毒品危害防制條例第10條第1、2項、第18條第1項前
    段, 刑法第11條、第56條、第321條第1項第3款、第47條、
    第38 條第1項第2款、第51條第5款, 竊盜犯贓物犯保安處分
    條例第3條第1項第1款、第5條第1項, 判決如主文。
中　　華　　民　　國　　94　　年　　3　　月　　31　　日
                  刑事第四庭    法  官  王以齊
附表:
┌─┬─────┬──────┬────────────┬───────────┐
│編│時     間 │ 地      點 │行竊手段、被害人及被告竊│查獲時間、地點及      │
│號│          │            │得財物項目、數量及其價值│扣案物品              │
├─┼─────┼──────┼────────────┼───────────┤
│  │          │            │以Ｔ型扳手撬開甲○○持有│92年11月7日, 因原車號 │
│  │92年10月25│高雄市三民區│之車號ZA-1058號自用小貨 │ZA-1058號汽車在屏東市 │
│1 │日上午2時 │義華路287巷 │車(價值約新臺幣﹝下同﹞ │謙正巷內違規停放遭警方│
│  │許        │17號前      │30萬元)後, 以同扳手發動 │拖吊至保管場而查獲,並 │
│  │          │            │電門竊取駛離, 供己代步。│經警方在車內採得指紋送│
├─┼─────┼──────┼────────────┤驗, 而循線查獲辛○○。│
│  │92年10月25│屏東縣潮州鎮│以Ｔ型扳手拆下己○○所有│(車輛及牌照已分別發還 │
│2 │日上午4時 │壽星路8號前 │之車號WA-6092號自用小客 │甲○○及己○○)       │
│  │許        │            │車車牌2面, 改懸在上述車 │                      │
│  │          │            │號ZA-1058小貨車上。     │                      │
├─┼─────┼──────┼────────────┼───────────┤
│  │93年5月18 │屏東縣潮州鎮│以Ｔ型扳手撬開壬○○所有│於93年5月21日, 在屏東 │
│3 │日上午8時 │榮田路37號前│之車號WO-6012號自用小客 │縣南州鄉○○路段為警查│
│  │許        │            │車(價值約8萬元)後, 以自 │獲, 並在車內扣得辛○○│
│  │          │            │己所有之鑰匙1支發動汽車,│竊車所用之鑰匙1支。(汽│
│  │          │            │駕駛竊取離去, 供己代步。│車已發還壬○○)       │
├─┼─────┼──────┼────────────┼───────────┤
│4 │93年5月27 │屏東縣潮州鎮│以Ｔ型扳手撬開卯○○持有│於93年8月15日15時30分 │
│  │日下午13時│復興一路上  │之車號6W-7516號自用小客 │許, 在屏東縣內埔鄉四維│
│  │許        │            │車(價值約40萬元)後, 將該│路54巷內為警查獲。查獲│
│  │          │            │車竊走。                │時, 辛○○已乘隙逃逸, │
├─┼─────┼──────┼────────────┤僅有寅○○留在現場。警│
│5 │93年7月間 │屏東縣潮州鎮│以辛○○所有、可供為兇器│方在車號6W-7516號自用 │
│  │某日      │長安路與育德│使用之梅花扳手1支 (未扣 │小客車 (已改懸D4-4419 │
│  │          │街口之空地  │案, 且已遭辛○○丟棄而滅│號車牌)內扣得:        │
│  │          │            │失)拆下林新財所有 (林金 │戊○○所有之身分證、│
│  │          │            │樹持有使用)之車號D4-4419│  全國加油站VISA卡、全│
│  │          │            │汽車車牌2面, 改懸在上開 │  國電子信用卡各1 枚。│
│  │          │            │車號6W-7516號自小客車上 │  (已發還戊○○)      │
├─┼─────┼──────┼────────────┤乙○○所有之手提包1 │
│6 │93年8月14 │高雄縣新園鄉│以Ｔ型扳手撬開戊○○之車│  只 (內有印鑑及身分證│
│  │日上午3時 │五房村高屏溪│號VK-7812號自用小客車,竊│  )、錄放影機1台、手機│
│  │許        │出海口處    │取車內戊○○所有之全國加│  1支。(已發還乙○○) │
│  │          │            │油站VISA卡、全國電子信用│子○○所有之檳榔2   │
│  │          │            │卡及戊○○身分證各1枚。 │  芎 (己發還)。       │
├─┼─────┼──────┼────────────┤丑○○所有之割草機1 │
│7 │93年8月15 │高雄縣林園鄉│徒手竊取乙○○所有之錄放│  台。(已發還丑○○)  │
│  │日上午5時 │中芸三路「泉│影機1台, 手提包1個 (內有│甲基安非他命1包 (毛 │
│  │20分許　  │」海產店後方│手機1支、勞力士手表1只、│  重0.2公克)、海洛因1 │
│  │          │無人居住、亦│印鑑、身分證各1枚、現金1│  包 (淨重0.15公克)。 │
│  │          │無上鎖之漁塭│萬3千元)。              │                      │
│  │          │工寮。      │                        │                      │
├─┼─────┼──────┼────────────┤                      │
│8 │93年8月15 │屏東縣內埔鄉│徒手竊取丑○○所有之割草│                      │
│  │日下午14時│四維路子○○│機1台(價值約1萬元)及曾永│                      │
│  │許        │及丑○○之檳│雄所有之檳榔2芎 (價值約1│                      │
│  │          │榔園內。    │千元)。                 │                      │
├─┼─────┼──────┼────────────┼───────────┤
│9 │93年12月1 │屏東縣內埔鄉│侵入該屋內 (侵入住宅部份│於93年12月1日在屏東縣 │
│  │日上午8時 │民生路106號 │未據告訴)徒手竊取丙○○ │林邊鄉○○路119之1號前│
│  │許        │            │之手機2支、七星牌香煙1條│為警查獲, 當時車內僅有│
│  │　        │            │及庚○○之車號7690-GN號 │寅○○, 並在車內扣得: │
│  │          │            │自用小客之鑰匙後, 以該鑰│辛○○所有之安非他命│
│  │          │            │匙竊取庚○○停放在門外之│  2 包、海洛因殘渣袋2 │
│  │          │            │自用小客車1部 (價值約45 │  包、玻璃球3個、注射 │
│  │          │            │萬元, 車內有丙○○之皮夾│  針筒13支、吸食器1組 │
│  │          │            │1個、現金600元、身分證、│  、塑膠鏟管5支。     │
│  │          │            │汽機車駕照、建築證照2枚 │Ｔ型扳手2支。       │
│  │          │            │、郵政儲金金融卡、高雄二│身分證3枚、高雄二信 │
│  │          │            │信金融卡各1枚; 癸○○之 │  、中國信託、中華商銀│
│  │          │            │外套1件、身分證1枚、信用│  、郵政儲金金融卡各1 │
│  │          │            │卡2張、CD7片, 駕駛執照1 │  枚、手機1支、七星牌 │
│  │          │            │枚、會計、英打及電腦證照│  香煙5包 (已分別發還 │
│  │          │            │各1枚及現金300元。)     │  丙○○及癸○○, 車輛│
│  │          │            │                        │  發還庚○○)。       │
└─┴─────┴──────┴────────────┴───────────┘
以上正本證明與原本無異。
如不服本判決應於收受本判決送達後十日內向本院提出上訴書狀
，其未敘述上訴理由者，並得於提起上訴後十日內向本院補提理
由書狀（均須按他造當事人之人數附繕本）「切勿逕送上級法院
」
中　　華　　民　　國　　94　　年　　3　　月　　31　　日
                                書記官  盧姝伶
附錄本判決論罪科刑法條：
刑法第321條第1項第3款
犯竊盜罪而有左列情形之一者，處 6 月以上、 5 年以下有期徒
刑：
三  攜帶兇器而犯之者。
毒品危害防制條例第10條
施用第一級毒品者，處 6 月以上 5 年以下有期徒刑。
施用第二級毒品者，處 3 年以下有期徒刑。
